# 企业会计准则解释第 7 号问题

提问人：zoujiecpa 时间：2015-12-17 17:46:16
陈老师：您好！！企业会计准则解释第 7 号问题，对限制性股票在等待期内发放现金股利的会计处理和基本每股收益的计算和等待期内稀释每股收益的计算进行了规定 ，如果公司既存在限制性股票，还有股票期权，还 在 14 年度每股 10 送 10 的情况下，等待期内基本每股收益和稀释每股收益应如何计算？请您指教！感激不尽！！！

回答人：chenyiwei
这个问题要结合具体背景来讨论，可能会有相当复杂的计算，特别是在稀释每股收益的计算方面，要依次测算不同工具的稀释性。